【裁判字號】    98,交抗,199
【裁判日期】    980213
【裁判案由】    違反道路交通管理處罰條例
【裁判全文】
臺灣高等法院交通事件裁定             98年度交抗字第199號
  抗  告  人
  即受處分人  甲○○
                      號
上列抗告人因違反道路交通管理處罰條例案件，不服臺灣桃園地
方法院，中華民國97年12月31日所為裁定（97年度交聲字第1862
號），提起抗告，本院裁定如下：
    主  文
抗告駁回。
    理  由
一、抗告意旨略以：抗告人固有於民國（下同）96年12月15日凌
    晨 0時41分許，在桃園縣中壢市○○○路與龍岡路口，因酒
    後騎乘機車為警查獲，嗣抗告人於97年 1月24日就此違規駕
    駛行為自行至中壢監理站繳納罰鍰新台幣（下同）6萬元完
    畢，中壢監理站並於同日製作本件違反道路交通管理事件裁
    決書在案，惟抗告人及同居於戶籍地屏東縣屏東市○○○路
    ○段一巷二十弄四十九號住處之家人均未簽收送達任何相關
    裁決書或有關中壢監理站之回執聯。嗣抗告人於97年1月31
    日至台灣桃園地方法院檢察署接受檢察官偵查，並經為緩起
    訴處分，裁處應繳納支付3萬元，以此似有一罪二罰之疑慮
    ，且縱認抗告人有收受系爭裁決書，惟緩起訴處分迄97年5
    月19日始告確定，抗告人實無從於97年2月13日提出抗告，
    原審未詳予審酌，而裁定駁回抗告人之聲明異議，實有未
    當，為此依法提起抗告，請求撤銷原裁定云云。
二、按受處分人不服道路交通管理處罰條例第8 條所定主管機關
    所為之處罰者，得於接到裁決書之翌日起20日內，向管轄地
    方法院聲明異議；又交通法庭認聲明異議不合法律上之程式
    ，且其不合法律上之程式無從補正者，應以裁定駁回之，道
    路交通管理處罰條例第87條第1 項、道路交通案件處理辦法
    第18條前段分別定有明文。
三、查抗告人即受處分人甲○○於 96年12月15日凌晨0時41分許
    ，在桃園縣中壢市○○○路與龍岡路口，飲酒後違規騎乘機
    車，嗣經警當場發覺並掣單舉發，抗告人於97年 1月24日自
    行到案聽候裁決，經交通部公路總局新竹區監理所中壢監理
    站裁處罰鍰新台幣6萬元，並吊銷駕駛執照3年內禁考等情，
    業據抗告人供承不諱在卷，並有桃園縣政府警察局96年12月
    15 日桃警局交字第DB0000000號舉發違反道路交通管理事件
    通知單及交通部公路總局新竹區監理所中壢監理站97年 1月
    24日壢監裁字第裁53-DB0000000號違反道路交通管理事件裁
    決書各乙紙在卷可稽，堪認抗告人確有上揭違規駕駛行為。
    又上開裁決書於前揭日期開立後，業於同日送達於抗告人位
    於屏東縣屏東市○○○路○段1巷20弄49號住處，並由同居人
    簽收送達乙情，亦有抗告人之戶籍登記文件及交通部公路總
    局新竹區監理所中壢監理站回執聯各乙紙附卷可據，且抗告
    人亦自承於97年1月24日同時於繳費櫃台當場拿到裁決書並
    繳納罰鍰，是上開裁決書於97年1月24日業已合法送達予抗
    告人，原處分機關之上開裁決書應已於同日發生送達之效力
    。則抗告人如欲聲明異議，應於接到裁決書之翌日起20日內
    ，即於97年2月13日前提出；惟抗告人遲至97年11月24日始
    向原處分機關提出聲明異議狀，此有蓋有原處分機關公路總
    局中壢監理站上開收狀日期章之聲明異議狀乙份附卷可考，
    則抗告人之聲明異議顯已逾上開20日之法定不變期間，而不
    合法律上之程式，且已無從補正，原審法院因而依上開規定
    ，自程序上駁回抗告人之聲明異議，經核並無不合，抗告人
    之抗告意旨以其並無逾越法定聲明異議期間。而指摘原審裁
    定不當，尚難認有理由，應予駁回。至抗告人因本件酒後駕
    車行為，就罰鍰部分，先經原處分機關裁處罰鍰六萬元，嗣
    經檢察官為緩起訴處分命應支付三萬元，並均經繳納在案（
    見原審卷第8頁、第11頁），抗告人就此是否重複繳納罰鍰
    而有違一罪二罰，應另循其他途徑以求救濟，附此敘明。
四、據上論結，應依道路交通案件處理辦法第26條，刑事訴訟法
    第412條，裁定如主文。
中    華    民    國    98    年    2     月    13    日
                  刑事第十五庭  審判長法  官  吳昭瑩
                                      法  官  李釱任
                                      法  官  張傳栗
以上正本證明與原本無異。
不得再抗告。
                                      書記官  李佩真
中    華    民    國    98    年    2     月    16    日


司法院資訊處製作；財團法人民間司法改革基金會備份。
